臺灣桃園地方法院刑事判決　　　　　　　　　　　　九十二年度簡上字第三九三號
　　上　訴　人
　　即　被　告　甲○○
　　選任辯護人　呂傳勝律師
　　　　　　　　呂丹琪律師
右上訴人因傷害案件，不服臺灣桃園地方法院桃園簡易庭於中華民國九十二年六月三
十日九十二年度桃簡字第八九號第一審刑事簡易判決（聲請簡易判決處刑案號：臺
灣桃園地方法院檢察署九十一年度偵字第二一三號及九十二年度偵字第五八二八
號），提起上訴，本院管轄之第二審合議庭判決如左：
    主  文
上訴駁回。
    事  實
一、甲○○於民國九十一年十月二十七日下午三時許，在桃園縣大溪鎮○○路中正公
    園旁，因不滿乘坐電動輪椅之己○○阻擋其推車，竟基於傷害人之身體之犯意，
    以其推車推撞己○○之左小腿，致己○○受有左小腿擦傷合併感染之傷害。
二、案經己○○訴由桃園縣警察局大溪分局報告臺灣桃園地方法院檢察署檢察官偵查
    後聲請簡易判決處刑。
    理  由
一、訊據上訴人即被告甲○○矢口否認於右揭時地有何傷害告訴人己○○之犯行，辯
    稱：我是冤枉的，我沒有撞告訴人，當時告訴人是坐在電動輪椅上，他面向一個
    鐵皮牆壁，我的推車在他的電動輪椅後面，在我的手推車旁邊有一輛車子擋住，
    所以我被夾在中間，暫時沒有辦法動，等到擋住我的那輛車子移開之後，我就可
    以移開我的手推車，這時告訴人及他的三個女兒戊○○、庚○○、壬○○○看我
    賣豆干生意不錯，他們也在作同樣的生意，他們三個眼紅就無緣無故跑來打我云
    云。
二、然查：
  (一)右揭犯罪事實，業據告訴人於偵查中指訴綦詳，核與告訴人之女即證人戊○○（
    另經原審判決判處拘役二十日確定）於本院審理中結證稱：我父親與甲○○都在
    中正公園外面擺攤，甲○○擺在公園門口，我父親在對面，我當時在公園對面。
    當時塞車，甲○○推著他的推車要過馬路，撞到遊客的小客車，小客車上副駕駛
    座的人下車與甲○○理論，後來甲○○的推車硬要過，在推推車的時候又撞到我
    父親。我父親被撞之後與甲○○發生爭執，我看到甲○○手舉起來，我以為他要
    推我父親，我就過去把甲○○推開，甲○○反過來要打我，我小妹見狀就過來把
    雙手打開要擋等語（參見本院卷第九一頁‧九十二年十二月十一日審判筆錄）；
    告訴人之女即證人壬○○○（另經臺灣桃園地方法院檢察署檢察官以九十二年度
    偵續字第一七三號聲請簡易判決處刑）於警訊及偵審中證述：當時甲○○與一台
    自小客車有糾紛，後來甲○○用她的手推車去撞我父親的電動殘障車，然後才與
    我父親引發爭執等語（參見九十一年度偵字第二一三號偵卷《下稱偵一卷》
    第十頁正面、第二八頁正面、本院卷第九九頁、卷附本院九十二年度桃簡字第一
    六三三號影卷之九十二年十一月十三日訊問筆錄）；告訴人之女即證人庚○○（
    另經臺灣桃園地方法院檢察署檢察官以九十二年偵續字第第一七三號聲請簡易判
    決處刑）於警訊及偵審中證以：當天是甲○○要打我爸，我大姊戊○○就把甲○○推開等語（參見偵一卷第十二頁反面、第十三頁正面、第二七頁反面、本院卷
    第一頁、卷附本院九十二年度桃簡字第一六三三號影卷之九十二年十一月十
    三日訊問筆錄）；現場目擊證人丁○○於偵審中證稱：我當時在甲○○攤位的隔
    壁，我有看到甲○○用她的推車撞己○○的小腳等語均大致相符（參見偵一卷第
    四六頁反面、本院卷第九六頁），而告訴人確受有左小腿擦傷合併感染之傷害一
    情，亦有國軍八四總醫院附設民眾診療服務處診斷證明書影本一紙附卷可稽（
    參見偵一卷第三二頁），亦與上開證人戊○○、壬○○○、庚○○、丁○○所述
    告訴人受傷之部位大致吻合，是本院審酌證人丁○○與被告、告訴人間並無任何
    僱傭或親屬關係，彼此所生利害關係最小，應無故意設詞構陷被告及偏頗任何一
    方之理，是以證人丁○○之證言，應屬可採。雖證人戊○○、壬○○○、庚○○
    係告訴人之女，惟渠等此部分就告訴人遭被告撞傷一情所述均與證人丁○○前開
    所述尚屬相符，另衡情以觀，證人戊○○、壬○○○、庚○○、告訴人與被告雖
    有生意競爭關係，然亦非深仇大恨而須動輒以違法犯行相向，若非告訴人確有遭
    被告撞傷情事發生，實無須毫無緣故上前毆傷被告而致令自己身陷刑責之理！是
    以證人戊○○、壬○○○、庚○○此部分就告訴人遭被告撞傷一情所述，尚屬可
    採。此外，復有照片二幀在卷可參（參見偵一卷第三十頁正面）。足徵告訴人所
    受左小腿擦傷合併感染之傷害，雖係於案發後二日（即九十一年十月二十九日）
    前往醫院診療並開立診斷證明書，惟仍可認係被告所造成一情堪以認定。
  (三)至證人乙○○雖於偵審中證稱：我沒有看到甲○○用推車去撞告訴人的腳云云（
    參見偵一卷第三九頁正面、本院卷第九三頁）；證人辛○○另於偵審中證稱：案
    發當時我去那邊看我女兒乙○○，看到被告、告訴人為了生意上的事吵架，被告
    推著手推車，告訴人開著電動車後退，電動車之後面撞到手推車之右側，後來被
    告正要理論，就有三個婦人出現打告訴人等云（參見偵一卷第四七頁正面、九十
    二年度他字第二七號偵卷第十五頁正面、本院卷第九五頁）。然證人乙○○已於
    偵查中自承：我幫甲○○做生意賣豆干，薪資一天新台幣（下同）二百元等語（
    參見偵卷第三九頁正面、卷附臺灣桃園地方法院檢察署九十二年度偵續字第一七
    三號偵卷影本第十六頁正面），可認證人乙○○於案發當時係受僱於被告，而證
    人辛○○又係乙○○之母，渠等證言是否客觀中立，已不無可疑？且對照渠等所
    述與本院前開採認證人丁○○、戊○○、壬○○○、庚○○所述，均有嚴重矛盾
    齟齬，益徵證人乙○○、辛○○所言，顯有偏頗被告之虞，不足採信。另證人丙○○、癸○○於案發當時並未親眼目睹告訴人與被告爭執之經過等情，業據渠等
    於本院審理中證述在卷（參見本院卷第九七、九八頁），亦不足以採為有利被告
    之認定。又被告雖提出其與證人丁○○之錄音帶譯文內容（參見本院卷第五二、
    一二四—一二六頁），然經本院提示該錄音帶譯文內容予證人丁○○閱覽後證稱
    ：我只有看到有人拉甲○○的頭髮，因為當時甲○○說話很快，我可能沒有聽清
    楚等語（參見本院卷第九七頁），且本院經核閱該錄音帶譯文內容均係被告主動
    以誘導方式促使證人丁○○應答，而該內容大多係被告自述遭他人毆打經過，與
    本案事實尚屬無涉，亦不足以採為有利被告之認定，均併此敘明。
  (四)綜上所述，足認被告前開所辯，應屬事後空言避就推諉卸責之詞，殊無可採。從
    而，本件事證已臻明確，被告犯行洵堪認定，應予依法論科。
三、核被告所為，係犯刑法第二百七十七條第一項之傷害罪。原審以被告罪證明確，
    因而適用刑事訴訟法第四百四十九條第一項前段、第四百五十四條第二項，刑法
    第二百七十七條第一項、第四十一條第一項前段，罰金罰鍰提高標準條例第一條
    前段、第二條規定，逕以簡易判決判處被告拘役三十日，如易科罰金，以銀元三
    百元折算一日。本院經核其認事用法均無違誤，量刑亦稱妥適，被告上訴意旨空
    言否認犯行云云，指摘原判決不當，為無理由，應予駁回。
據上論斷，應依刑事訴訟法第四百五十五條之一第一項、第三項、第三百六十八條，
判決如主文。
本案經檢察官簡志祥到庭執行職務。
中      華      民      國    九十三    年      一      月     三十     日
              臺灣桃園地方法院刑事第十二庭
                                          審判長法  官    游  紅  桃
                                                法  官    黃  永  定
                                                法  官    林  家  賢
右正本證明與原本無異。
不得上訴。
                                                書記官    戴  育  萍
中      華      民      國    九十三    年      二      月      二      日
附錄本判決論罪科刑法條：
刑法第二百七十七條第一項：
傷害人之身體或健康者，處三年以下有期徒刑、拘役或一千元以下罰金。
